# 陈老师，接着您回复的同一控制下合并问一下

提问人：五老峰 时间：2011-07-19 23:07:46
陈老师： 您在今天的帖子上说同一控制下的合并不用编制合并日前的报表，那么如何民营企业同一控制下合并后的公司申请上市又怎么办呢？合并报表如何反映出三年又一期资产、收入、利润等的变化呢？ 假如Ａ自然人于 08 、 09 年度持有Ｂ和Ｃ两家公司，两家公司收入分别为 1000 万，净利润为 100 万， 10 年初Ｂ公司吸收合并Ｃ公司，合并后的公司 10 年度收入则是 2000 万，净利润 200 万。
按证监会要求，好像同一控制下合并资产或收入超100%则要一年以后才可以申报。 如果不能合并 08 和 09 年度的报表，Ｂ公司三年的报表不是变成了 08 年　收入 1000 万　净利润 100 万 09 年　收入 1000 万　净利润 100 万 10 年　收入 2000 万　净利润 200 万 这会不会使三年的收入和利润不能真实反映出来呢？ 那证监会会不会同意这种处理方式呢？ 不知我理解的对不对？

回答人：chenyiwei
回复 五老峰 的帖子
我说的是在一般情况下，在同一控制下合并中，不用编制合并方设立日之前的合并报表，不是说无需编制合并日之前的合并报表。“合并方设立日”与“合并日”两个概念还是有很大差异的。对于“合并方设立日”，如果合并方涉及以整体变更方式由有限责任公司变更为股份有限公司的，则“设立日”应追溯到作为其前身的有限责任公司的设立日。

回答人：chenyiwei
回复 五老峰 的帖子
是这样。

回答人：chenyiwei
回复 NIEDAREN 的帖子
应当是这样。在A的合并报表层面，相当于A是合并方，因此纳入合并报表的时间应当自A和C两家同时处于该最终控制方控制范围之时开始。